最高法院民事裁定　　　　　　　一○○年度台抗字第九二四號
再 抗告 人　魏淑滿
訴訟代理人　吳旭洲律師
　　　　　　林譽恆律師 
上列再抗告人因與相對人呂小曼間聲請假處分事件，對於中華民
國一○○年九月六日台灣高等法院裁定（一○○年度家抗字第一
三九號），提起再抗告，本院裁定如下：
    主  文
再抗告駁回。
再抗告訴訟費用由再抗告人負擔。
    理  由
按對於抗告法院所為抗告有無理由之裁定再為抗告，僅得以其適
用法規顯有錯誤為理由，此觀民事訴訟法第四百八十六條第四項
之規定自明。又所謂適用法規顯有錯誤，係指原法院就其取捨證
據所確定之事實適用法規顯有錯誤而言，不包括認定事實不當之
情形在內。本件原法院以：相對人主張其與呂適清間就系爭不動
產成立贈與契約，呂適清並偕同相對人前往中華民國駐洛杉磯台
北經濟文化辦事處辦贈與授權書公證在案，後不及辦理即死亡，
再抗告人為其繼承人且已辦妥繼承登記，卻拒不履行贈與系爭不
動產之義務，業經起訴請求，現由台灣台北地方法院（下稱台北
地院）九十九年度家訴字第一三五號案件審理，然再抗告人於訴
訟中委託仲介公司出售系爭不動產，且再抗告人均擁有美國籍，
如系爭不動產遭變賣，恐有日後不能強制執行或甚難執行之虞，
為保全強制執行，聲請假處分等情，業據其提出戶籍謄本、建物
登記第二類謄本、土地登記第二類謄本、授權書、民事起訴狀、
承租人出具指稱仲介公司帶客看屋書面等影本為證。又再抗告人
自承其等有美國籍，原常住美國，魏淑滿係於民國一○○年五月
二十三日後始居留台灣應訴等情，足見相對人若未保全，日後確
有難以強制執行之虞。惟假處分所必要之方法，由法院酌量定之
，應斟酌保全強制執行之實際需要，以能達假處分之目的為準則
，倘逾越假處分之目的者，即為法所不許。本件相對人僅表明因
贈與契約所生爭執，欲保全系爭不動產之交付及所有權移轉登記
之履行等語，則限制再抗告人就系爭不動產為讓與等處分行為，
已足達到前開保全強制執行之目的，並無禁止再抗告人使用收益
之必要。因認台北地院所為禁止再抗告人就系爭不動產所有權為
使用、收益之裁定，逾越假處分之目的，為法所不許，爰廢棄該
裁定。惟相對人供擔保為假處分聲請，依前揭說明，仍為有理由
，應予准許，經核並無適用法規顯有錯誤之情形。再抗告人雖以
相對人所提證物不足以釋明假處分之原因云云，提起再抗告。惟
核其所陳，係屬原法院認定相對人釋明假處分原因事實當否之問
題，非適用法規顯有錯誤，其再抗告難謂合法。
據上論結，本件再抗告為不合法。依民事訴訟法第四百九十五條
之一第二項、第四百八十一條、第四百四十四條第一項、第九十
五條、第七十八條，裁定如主文。
中    華    民    國  一○○  年   十一   月   十七   日
                      最高法院民事第三庭
                          審判長法官  劉  延  村  
                                法官  許  澍  林  
                                法官  黃  秀  得  
                                法官  鄭  雅  萍  
                                法官  魏  大  喨  
本件正本證明與原本無異
                                      書  記  官  
中    華    民    國  一○○  年   十一   月  二十九  日
                                                       s